臺灣臺中地方法院刑事判決
110年度交易字第835號
公  訴  人  臺灣臺中地方檢察署檢察官
被      告  柯永南


上列被告因過失傷害案件，經檢察官提起公訴（110年度偵字第9
282號），本院判決如下：
    主    文
柯永南犯過失傷害罪，處有期徒刑肆月，如易科罰金，以新臺幣
壹仟元折算壹日。
    犯罪事實
一、柯永南於民國109年7月29日晚上，駕駛車牌號碼00-0000號
    自用小客車，沿臺中市烏日區光日路內側車道由北往南方向
    行駛，嗣於同日晚上9時49分許，行經設有行車號誌管制之
    臺中市烏日區烏日里光日路與大同路（光華街）交岔路口（
    下稱系爭交岔路口），本應注意汽車行駛至交岔路口，其行
    進、轉彎，應遵守燈光號誌，車輛面對圓形紅燈表示禁止通
    行，不得超越停止線或進入路口，而依當時情形，並無不能
    注意之情事，竟於系爭交岔路口號誌已完全轉為紅燈6秒後
    ，仍貿然闖紅燈駛入系爭交岔路口，適江麗玲騎乘車牌號碼
    000-000號普通重型機車，沿臺中市烏日區大同路由東往西
    駛至該交岔路口，見狀閃避不及，柯永南駕駛之前開自用小
    客車左側車身與江麗玲騎乘之前揭普通重型機車前車頭發生
    碰撞，致江麗玲受有右鎖骨骨折之傷害。
二、案經江麗玲訴由臺中市政府警察局烏日分局報告臺灣臺中地
    方檢察署檢察官偵查起訴。
    理    由
一、證據能力之說明：
　㈠本判決所引用被告以外之人於審判外之言詞或書面陳述，均
    經本院於審理時當庭直接提示而為合法調查，檢察官及被告
    柯永南均同意作為證據（見本院卷第55頁），本院審酌前開
    證據作成或取得狀況，均無非法或不當取證之情事，亦無顯
    不可信情況，故認為適當而均得作為證據，依刑事訴訟法第
    159條之5規定，均具有證據能力。
  ㈡本判決以下所引用之非供述證據，均與本案事實具有自然關
    聯性，且核屬書證、物證性質，又查無事證足認有違背法定
    程式或經偽造、變造所取得等證據排除之情事，復經本院依
    刑事訴訟法第164條、第165條踐行物證、書證之調查程序，
    亦堪認均有證據能力。　
二、認定犯罪事實之理由及證據：
　  訊據被告於本案辯論終結前雖陳稱其認罪（見本院卷第115
    頁），惟依照被告審理中歷次供述，被告事實上就本案有諸
    多爭執，辯稱：我是被撞，我沒有與告訴人江麗玲發生碰撞
    ，撞到我車子的是男生，不是告訴人，但是後來只有告訴人
    的機車倒在現場，檢察官起訴車禍地點是光日路與大同路口
    我也不能接受，感覺上好像誣告，我是在光日路與光華路發
    生車禍等語（見本院卷第53、109、111頁）。經查：
　㈠被告於109年7月29日晚上，駕駛車牌號碼00-0000號自用小客
    車，沿臺中市烏日區光日路內側車道由北往南方向行駛，而
    告訴人則係於同一時間，騎乘車牌號碼000-000號普通重型
    機車，沿臺中市烏日區大同路由東往西駛至該交岔路口，嗣
    被告於同日晚上9時49分許，行經系爭交岔路口時，係闖紅
    燈而駛入系爭交岔路口等情，業據被告及告訴人分別供陳在
    卷（見本院卷第53頁，偵卷第80頁），且經本院偕同檢察官
    及被告勘驗系爭交岔路口之監視器畫面無訛，有本院勘驗筆
    錄可參（見本院卷第107-108頁），自堪認定。
　㈡被告雖辯稱：車禍發生地點係在光日路與光華路交岔路口，
    起訴書所載之光日路與大同路交岔路口並非事實，我不能接
    受，感覺上好像誣告云云（見本院卷第109、111頁）。惟查
    ，本案發生車禍之系爭交岔路口，恰為大同路與光華街之交
    界處，亦即系爭交岔路口以光日路為界，以西為光華街，以
    東為大同路，此有道路交通事故現場圖可佐（見偵卷第33頁
    ），是起訴書記載車禍發生地點為光日路與大同路口，並無
    違誤。雖經本院當庭提示被告上開現場圖，並告知系爭交岔
    路口即為大同路與光華街之交界處（見本院卷第109頁），
    被告仍固執己見指摘起訴書就此部分之記載，甚而質疑本案
    有誣告嫌疑云云，實屬無稽，自不足採信。
　㈢被告雖辯稱：我沒有與告訴人江麗玲發生碰撞，撞到我車子
    的是男生，不是告訴人，是男性騎士先撞到我，告訴人才摔
    車，當時有好幾台機車摔車云云（見本院卷第53、112頁）
    。惟查，證人即告訴人江麗玲於警詢時證稱：我原本行駛光
    日路上來後在待轉區待轉，我看到綠燈後約1至2秒後起步直
    行，對方由右側來車直行，對方的號誌是紅燈，我機車右側
    車頭與對方的汽車左側前車門碰撞，現場沒有移動等語（見
    偵卷第55頁）；於偵詢時證稱：我綠燈要行駛，對方闖紅燈
    我發現到他時已經來不及撞上了，現場有路人目擊，我不知
    道路人名字，我車頭跟對方駕駛座車門、車窗發生撞擊，車
    禍地點如道路交通事故現場圖所示等語（見偵卷第79-80頁
    ）；於審理中證稱：並非如被告所述還有其他機車撞到被告
    汽車，當時只有我1台機車摔車，在我前方沒有其他機車，
    我撞到被告車輛之後摔車，沒有其他機車再發生碰撞了，被
    告所提供照片中之男子是路人，他過來關心我的傷勢，該男
    子並非與我同行之人等語明確（見本院卷第112頁）。又經
    本院偕同檢察官及被告勘驗系爭交岔路口監視器畫面，畫面
    顯示現場僅A機車車頭與B汽車左側駕駛座車門發生碰撞，其
    他與A機車相同行向之機車未與B汽車發生碰撞，有本院勘驗
    筆錄可查（見本院卷第108頁）；而上開A機車即為告訴人機
    車，B汽車即為被告汽車等節，亦據告訴人當庭陳述明確（
    見本院卷第108頁）。另本案經警方獲報到場調查，本案車
    禍之當事人僅有被告及告訴人，且現場停放原地之車輛亦僅
    有被告之汽車及告訴人之機車，有道路交通事故調查報告表
    ㈠㈡及現場照片可憑（見偵卷第35、37、43-52頁）。從而，
    本案與被告發生碰撞之被害人確為告訴人無訛，被告辯稱係
    1名男性騎士先撞擊其駕駛座車門，其後告訴人才摔車云云
    ，與系爭交岔路口之監視器畫面、告訴人證述內容及警方調
    查結果均不符，顯無可採。
　㈣被告雖辯稱：我是被撞云云。惟按汽車行駛至交岔路口，其
    行進、轉彎，應遵守燈光號誌，道路交通安全規則第102條
    第1項第1款定有明文。經查，本案依當時天候晴、夜間有照
    明、柏油路面乾燥且無缺陷、亦無障礙物、視距良好，有道
    路交通事故調查報告表㈠及上開事故現場照片附卷可稽，被
    告並無不能注意之情事。然經本院偕同被告及檢察官勘驗系
    爭交岔路口監視器畫面，顯示畫面時間21:50:32，被告行向
    之號誌已由綠燈轉為黃燈，畫面時間21:50:36，該號誌由黃
    燈轉為紅燈，被告仍於畫面時間21:50:42闖紅燈進入該路口
    ，有本院勘驗筆錄及附件截圖可憑（見本院卷第107-108、1
    17-129頁），顯然被於系爭交岔路口已完全轉為紅燈長達6
    秒後，仍闖紅燈進入系爭交岔路口，致告訴人綠燈起步後閃
    避不及，告訴人機車車頭因而撞擊被告汽車駕駛座車門，告
    訴人並因人車倒地，而受有犯罪事實欄所示之傷害，自堪認
    被告本案駕駛行為具有前述之過失，且其過失與告訴人所受
    傷害間，具有相當因果關係。又本案雖係由告訴人機車車頭
    撞擊被告汽車駕駛座車門，然告訴人信賴其行向轉為綠燈可
    起步行駛，已遵守交通法規，如何能預料被告竟嚴重違規闖
    紅燈進入系爭交岔路口，自難認告訴人就本案有何過失可言
    ，當然也不會因此而減免被告闖紅燈之過失責任。
　㈤綜上所述，本案事證明確，被告上開犯行堪以認定，應依法
    論科。　
三、論罪科刑：
　㈠核被告所為，係犯刑法第284條前段之過失傷害罪。
　㈡被告於肇事後，尚未經有偵查權之公務員發覺前，主動向據
    報前往處理之員警表明為肇事人，自首而接受裁判，有臺中
    市政府警察局道路交通事故肇事人自首情形紀錄表1紙在卷
    可憑（見偵卷第59頁），爰審酌當時情狀，依刑法第62條前
    段規定，減輕其刑。
　㈢爰審酌被告駕駛動力交通工具上路，原應遵守交通法規，而
    「紅燈停、綠燈行」乃是交通法規之基本守則，不論是汽機
    車駕駛人或行人均應嚴格遵守，以共同維護交通秩序，保護
    自己及其他用路人之生命身體安全。被告竟仍於系爭交岔路
    口之號誌已完全轉為紅燈約6秒後，違規闖紅燈進入該路口
    ，被告視線顯然未注意路口號誌，其駕駛行為草率輕忽，再
    參以闖紅燈對於交通安全之危險性實不亞於酒後駕車，況本
    案因被告闖紅燈，導致告訴人受有前揭傷害，堪認本案實際
    上已造成實害，非僅是危險犯，自不宜量處過輕之刑，否則
    相比酒後駕車公共危險罪之刑度，即有輕重失衡之疑慮。又
    被告於審理中雖稱：我是要認罪，如果告訴人有受傷我願意
    賠償等語（見本院卷第115頁），然觀諸被告就本案實際上
    有諸多爭執，業如前述，且就和解部分復表示：我有意願和
    解，但告訴人沒有辦法提出醫療收據，且我沒有跟告訴人發
    生碰撞等語（見本院卷第56、115頁），是被告實際上就是
    否和解亦有諸多意見，此觀告訴人於準備程序時亦無奈陳稱
    ：我看被告今日的狀況，我沒有意願和解等語（見本院卷第
    56頁），亦可見一斑，實難認被告犯後有何悔意，再兼衡被
    告之智識程度、家庭經濟狀況（詳見本院卷第114頁）等一
    切情狀，量處如主文所示之刑，並諭知易科罰金之折算標準
    。
據上論斷，應依刑事訴訟法第299條第1項前段，刑法第284條前
段、第62條前段、第41條第1項前段，刑法施行法第1條之1第1項
，判決如主文。　　
本案經檢察官楊仕正提起公訴，檢察官洪志明到庭執行職務。
中　　華　　民　　國　　110 　年　　11　　月　　24　　日
                  刑事第十四庭  法  官  田雅心
以上正本證明與原本無異。
如不服本判決應於收受送達後20日內向本院提出上訴書狀，並應
敘述具體理由；其未敘述上訴之理由者，應於上訴期間屆滿後20
日內向本院補提理由書（均須按他造當事人之人數附繕本）「切
勿逕送上級法院」。
告訴人或被害人如不服判決，應備理由具狀向檢察官請求上訴，
上訴期間之計算，以檢察官收受判決正本之日起算。
　　　　                        書記官  王嘉麒
中　　華　　民　　國　　110 　年　　11　　月　　24　　日
【附錄論罪科刑法條】
刑法第284條
因過失傷害人者，處1年以下有期徒刑、拘役或10萬元以下罰金
；致重傷者，處3年以下有期徒刑、拘役或30萬元以下罰金。